# 急急急！清产核资增值是否计提递延税款？

提问人：2855808681 时间：2013-05-20 13:32:39
比如一家国企，清产核资后，土地增值 1000 万元，是否要交税？不交所得税，是否计提递延税款？

回答人：chenyiwei
原来老的内资税法体系下的一个文件：
发文标题： 关于中央企业清产核资有关税收处理问题的通知 发文文号： 财税[2006]18号 发文部门： 财政部 国家税务总局 发文时间： 2006-2-21 实施时间： 2006-2-21 失效时间： 法规类型： 综合税收政策 所属行业： s国有企业 所属区域： 全国 阅读人数： 4 发文内容：
各省、自治区、直辖市、计划单列市财政厅（局）、国家税务局、地方税务局，新疆生产建设兵团财务局：
为了进一步做好中央企业清产核资工作，经研究，现将 2003 年至 2005 年中央企业清产核资有关税收处理问题通知如下：
一、中央企业清产核资涉及的资产盘盈（含负债潜盈）和资产损失（含负债损失），其企业所得税按以下原则处理：企业清产核资中以独立纳税人为单位，全部资产盘盈与全部资产损失直接相冲抵，净盘盈可转增国家资本金，不计入应纳税所得额，同时允许相关资产按重新核定的入账价值计提折旧；资产净损失，可按规定先逐次冲减未分配利润、盈余公积、资本公积，冲减不足的，经批准可冲减实收资本（股本）；对减资影响企业资信要求的企业，具体按照《中央企业纳税基本单位清产核资自列损益资产损失情况表》（详见附件）所列企业单位和金额，可分三年期限在企业所得税前均匀申报扣除。
二、主管税务机关按照本通知要求对企业资产盘盈和资产损失的真实性、合理性和合法性进行核实和检查，及时办理企业清产核资资产盘盈和在损益中消化处理资产损失有关税收事宜，不符合规定的应做纳税调整并补缴税款。
三、本通知自 2005 年 1 月 1 日起执行。对通知下发前本次清产核资盘盈资产已缴纳的税款，可从其下一年度应纳税款中予以抵补。
请遵照执行。
附件：中央企业纳税基本单位清产核资自列损益资产损失情况表
2006.02.21
附件： 中央企业纳税基本单位清产核资自列损益资产损失情况表 单位：万元
行次 独立纳税企业名称 企业所在地区 在今后损益中消化资产(负债)损失数 纳税方式 所属集团 L 2 3 4 5 合计行 589461.1 l 中铁四局集团有限公司 安徽省 1049.1 集团合并纳税
铁路工程 2 中铁十局集团第三工程有限公司 安徽省 2828.4 独立纳税 铁路工程 3 中国第十七冶金建设公司 安徽省 1935.2 独立纳税 冶金建设 4 中冶集团马鞍山钢铁设计研究总院(本部) 安徽省 22.5 独立纳税 冶金建设 5 马鞍山市倍力科技发展公司 安徽省 41.5 独立纳税 冶金建设 6 马鞍山十七冶建筑工程有限责任公司 安徽省 1245.8 独立纳税 冶金建设 7 马鞍山十七冶水泥有限责任公司 安徽省903.6 独立纳税 冶金建设 8 安徽新宇防腐材料工程有限公司 安徽省 22.4 独立纳税 冶金建设 9安徽省俪影摄影有限公司 安徽省 54.6 独立纳税 冶金建设 10 中建第四工程局第六建筑工程公司 安徽省318.8 独立纳税 中建公司 1l 中建七局二公司 安徽省 1701.2 独立纳税 中建公司 12 中兵勘察设计研究院 北京市 217.7 独立纳税 兵器工业 13 北京中兵岩土工程公司 北京市 108.2 独立纳税兵器工业 14 北京北方中兵科贸有限公司 北京市 3.7 独立纳税 兵器工业 15 北京中兵勘察信息工程有限公司 北京市 2.0 独立纳税 兵器工业 16 中兵勘察设计研究院华东分院 北京市 7.4 独立纳税兵器工业 17 中国北方化学工业总公司 北京市 3.3 独立纳税 兵器工业 18 北京北方红旗机电有限公司北京市 1217.6 部分合并纳税 兵器工业 19 中国北方设备工程公司 北京市 3015.0 独立纳税 兵器装备 20 中国兵器工业第二O八研究所 北京市 17.1 独立纳税 兵器装备 2l 中国船舶工业物资总公司北京市 1133.2 独立纳税 船舶重工 22 中国航空技术进出口北京分公司 北京市 1393.3 集团合并纳税航空一集团 23 中国航空技术进出口总公司(本部) 北京市 34608.7 部分合并纳税 航空一集团 24 中国康力克进出口有限公司 北京市 55.3 独立纳税 华润集团 25 中国华润总公司 北京市 88556.9 独立纳税 华润集团 26 中国南洋进出口公司 北京市 5.3 独立纳税 华润集团 27 中润国内贸有限公司北京市 64.O 独立纳税 华润集团 28 中润纺织品进出口公司 北京市 737.2 独立纳税 华润集团29 中国化学工程集团公司(本部) 北京市 271.9 独立纳税 化学工程 30 中国造纸开发公司 北京市257.5 独立纳税 轻工集团 31 中国水利水电第二工程局 北京市 1501.8 独立纳税 水电建设 32 中铁二十二局集团本级 北京市 50.0 部分合并纳税 铁道建筑 33 北京中铁建工物资有限公司 北京市362.5 独立纳税 铁道建筑 34 中国土木工程集团公司 北京市 12565.l 部分合并纳税 铁道建筑 35北京中铁钢结构有限责任公司 北京市 32.7 独立纳税 铁道建筑 36 中国铁路工程总公司 北京市 2.8独立纳税 铁路工程 37 北京拉蒙特装饰技术开发公司 北京市 10.9 独立纳税 铁路工程 38 中包现代贸易有限公司 北京市 3.0 独立纳税 中国包装 39 中化国际广告展览公司 北京市 63.6 独立纳税中化集团 40 中国中化集团公司(合并纳税) 北京市 3821.1 集团合并纳税 中化集团 41 北京吉利石油产品服务有限公司 北京市 142.1 独立纳税 中化集团 42 北京市石油化工产品开发供应公司 北京市82.3 独立纳税 中化集团 43 北京石峪石油公司 北京市 306.9 独立纳税 中化集团
行次 独立纳税企业名称 企业所在地区 在今后损益中消化资产(负债)损失数 纳税方式 所属集团 L 2 3 4 5 44 北京五行加油站 北京市 15.5 独立纳税 中化集团 ' 45 中国对外建设总公司 北京市7000.0 独立纳税 中建公司 46 中建物业管理公司(母公司) 北京市 130.1 独立纳税 中建公司 47中建一局华江公司与构件厂合并 北京市 3196.0 独立纳税 中建公司 48 中建第一工程局第三建筑公司 北京市 4553.1 独立纳税 中建公司 49 中建第一工程局第二建筑公司 北京市 4150.2 独立纳税 中建公司 50 中建一局集团安装公司 北京市 10.5 独立纳税 中建公司 51 中建一局物资公司 北京市1668.7 独立纳税 中建公司 52 中建一局集团有限公司母公司 北京市 1465.1 独立纳税 中建公司 53中建一局华中建设有限公司 北京市 2524.0 独立纳税 中建公司 54 北京康丰物业管理公司 北京市11.7 独立纳税 中建公司 55 中建一局装饰公司 北京市 215.5 独立纳税 中建公司 56 北京中建建筑设计院 北京市 36.6 独立纳税 中建公司 57 北京中建建筑科学技术研究院 北京市 13.9 独立纳税 中建公司 58 中建土木工程公司 北京市 2947.5 独立纳税 中建公司 59 中建城市建设发展公司北京市 160.6 独立纳税 中建公司 60 北京中建鸿达物业管理有限责任公司 北京市 84.8 独立纳税中建公司 61 北京中建红蜻蜓国际旅行社 北京市 40.6 独立纳税 中建公司 62 中国电力技术进出口公司北京市 8217.7 独立纳税 国家电网公司 63 福建省闽江工程勘测设计院 福建省 280.2 独立纳税水电建设 64 中国水利水电闽江工程局 福建省 3126.0 独立纳税 水电建设 65 福建省海川实业总公司福建省 927.5 独立纳税 水电建设 66 福建省闽江房地产开发公司 福建省 103.0 独立纳税 水电建设 67 中建七局三公司 福建省 604.2 独立纳税 中建公司 68 甘肃银光聚银化工有限公司 甘肃省7540.0 独立纳税 兵器工业 69 广州北化凯明贸易有限责任公司 广东省 10.2 独立纳税 兵器工业 70广州光导纤维厂 广东省 964.8 独立纳税 兵器装备 7l 深圳中航投资发展有限公司 广东省 699.3独立纳税 航空一集团 72 深圳中土实业发展公司 广东省 19.5 独立纳税 铁道建筑 73 深圳市中铁达实业有限公司 广东省 28.3 独立纳税 铁道建筑 74 广州市铁五局物资有限公司 广东省 162.8 独立纳税 铁路工程 75 中铁隧道隼团三处有限公司 广东省 58.7 独立纳税 铁路工程 76 中国唱片广州公司 广东省 655.6 独立纳税 中唱公司 77 深圳兴泰股份有限公司 广东省 1615.9 独立纳税 中国包装 78 广东中化仓储运输有限公司 广东爸 4.7 独立纳税 中化集团 79 中建五局深圳分公司 广东省 8.4 独立纳税 中建公司 80 中建五局珠海工程公司 广东省 1749.9 独立纳税 中建公司 81中建第四工程局总部 广东省 1990.0 独立纳税 中建公司 82 中建三局深圳装饰设计工程公司 广东省834.5 独立纳税 中建公司 83 中国化学工业桂林工程公司 广西省 167.8 独立纳税 化学工程 84中铁隧道集团四处有限公司 广西壮族自治区 80.5 独立纳税 铁路工程 85 贵州万达客车制造股份有限公司贵州省 347.5 独立纳税 铁路工程 86 中建四局二公司 贵州省 1486.3 独立纳税 中建公司 87中建四局安装公司 贵州省 3132.7 独立纳税 中建公司 88 贵州中建材料设备公司 贵州省 8.6 独立纳税 中建公司 89 中建四局机械施工公司 贵州省 1957,2 独立纳税 中建公司
行次 独立纳税企业名称 企业所在地区 在今后损益中消化资产(负债)损失数 纳税方式 所属集团 L 2 3 4 5 90 中建四局装饰工程公司 贵州省 615.0 独立纳税 中建公司 91 中建四局一公司 贵州省7141,0 独立纳税 中建公司 92 中建四局五公司 贵州省 610.0 独立纳税 中建公司 93 中建四局工程机械厂 贵州省 853.6 独立纳税 中建公司 94 中建四局三公司 贵州省 9186.6 独立纳税中建公司 95 海南太平洋石油实业股份有限公司 海南省 697.4 独立纳税 中化集团 96 中铁二十二局集团第四工程有限公司 河北省 843.5 部分合并纳税 铁道建筑 97 中铁一局集团第二工程有限公司 河北省196.3 独立纳税 铁路工程 98 中国第二十二冶金建设公司 河北省 7049.9 部分合并纳税 冶金建设 99河北中化滏恒股份有限公司 河北省 235.9 独立纳税 中化集团 100 中建一局第六建筑公司 河北省1101.5 独立纳税 中建公司 101 洛阳北方企业集团有限公司 河南省 2060.0 独立纳税 兵器装备 102河南中光学集团有限公司 河南省 600.0 独立纳税 兵器装备 103 洛阳高新技术开发区南峰聚酯有限公司河南省 180.7 独立纳税 航空一集团 104 核工业工程勘察院 河南省 250.2 独立纳税 核建设集团105 核工业郑州胶辊厂 河南省 10.0 独立纳税 核建设集团 106 中铁隧道集团强力机械有公司 河南省21.0 独立纳税 铁路工程 107 洛阳毫丰管业有限公司 河南省 1.0 独立纳税 铁路工程 108 中铁十局集团第二工程有限公司 河南省 746.5 独立纳税 铁路工程 109 中建七局四公司 河南省 4204.5独立纳税 中建公司 110 南阳市亚龙筑路机械制造有限公司 河南省 285.7 独立纳税 中建公司 111中建七局一公司 河南省 1803.6 独立纳税 中建公司 112 中建七局郑州供销公司 河南省 59.8 独立纳税 中建公司 113 中建七局郑州医疗器械厂 河南省 8.5 独立纳税 中建公司 114 中建七局建筑装饰工程公司 河南省 266.0 独立纳税 中建公司 115 中国建筑第七工程局总部 河南省 408.2 独立纳税 中建公司 116 黑龙江北方特种装备有限公司 黑龙江省 498.3 独立纳税 兵器装备 117 武汉长江光电有限公司 湖北省 61.7 独立纳税 兵器装备 118 湖北长江光电仪器厂 湖北省 93.9 独立纳税兵器装备 119 湖北华强科技有限责任公司 湖北省 2777.9 独立纳税 兵器装备 120 湖北华强化工厂湖北省 1234.8 独立纳税 兵器装备 12l 湖北华中药业有限公司 湖北省 343.8 独立纳税 兵器装备122 武汉船舶工业公司 湖北省 4021.0 部分合并纳税 船舶重工 123 武汉航空仪表有限责任公司 湖北省 3.0 独立纳税 航空二集团 124 中航环境工程股份公司武汉分公司 湖北省 20.3 独立纳税 航空二集团 125 中国三江航天工业集团公司 湖北省 6635.1 集团合并纳税 航天科工 126 中国五环化学工程公司 湖北省 112.4 独立纳税 化学工程 127 中建三局建兴工程有限公司 湖北省 4146.2 独立纳税中建公司 128 中建三局金属结构工程公司 湖北省 38.8 独立纳税 中建公司 129 中建七局五公司 湖北省 3889.5 独立纳税 中建公司 130 中建七局宜昌房地产开发公司 湖北省 1435.6 独立纳税 中建公司 131 中建七局安装工程公司 湖北省 69 ．O 独立纳税 中建公司 132 武汉中建三局律达实业发展有限公司 湖北省 1638.8 独立纳税 中建公司 133 中建三局建发工程有限公司 湖北省 4823.3 独立纳税 中建公司 134 中建三局建隆工程有限公司 湖北省 8340.0 独立纳税 中建公司 135 湖南云箭集团有限公司 湖南省 74.1 独立纳税 兵器装备
行次 独立纳税企业名称 企业所在地区 在今后损益中消化资产(负债)损失数 纳税方式 所属集团 L 2 3 4 5 136 343厂(湖南洪源机械厂) 湖南省 5 ．O 独立纳税 兵器装备 137 湖南航天磁电有限责任公司 湖南省 956.5 独立纳税 航天科工 138 湖南航天经济发展有限公司 湖南省 65.9 独立纳税航天科工 139 湖南航天金穗计算机有限公司 湖南省 32.9 独立纳税 航天科工 140 湖南航天峰阳实业有限公司 湖南省 18.9 独立纳税 航天科工 141 中国水利水电第八工程局 湖南省 14434.7 独立纳税 水电建设 142 中建五程局工业设备安装公司 湖南省 759.4 独立纳税 中建公司 143 中建五局一公司 湖南省 2230.9 独立纳税 中建公司 144 中建五局三公司 湖南省 22.1 独立纳税 中建公司145 中建五局建筑装饰公司 湖南省 428.1 独立纳税 中建公司 146 中建五局五公司 湖南省3305.8 独立纳税 中建公司 147 湖南中建地产有限责任公司 湖南省 30.0 独立纳税 中建公司 148中建五工程局(母公司) 湖南省 331.5 独立纳税 中建公司 149 中建五局机械化施工公司 湖南省2972.1 独立纳税 中建公司 150 中建五局七公司 湖南省 1129.4 独立纳税 中建公司 151 中国水利水电第一工程局 吉林省 2531.4 独立纳税 水电建设 152 中铁十三局集团有限公司(母公司) 吉林省2878.4 部分合并纳税 铁道建筑 153 无锡北方化学工业公司 江苏省 47,2 独立纳税 兵器工业 154中铁十局集团徐州工程有限公司 江苏省 27.7 独立纳税 铁路工程 155 外贸无锡印刷有限公司 江苏省114.5 独立纳税 中国包装 156 中建八机械化公司 江苏省 1481.5 独立纳税 中建公司 157 中建八局工业设备安装公司 江苏省 792.1 独立纳税 中建公司 158 中建八局三公司 江苏省 2643.1 独立纳税 中建公司 159 大连船舶工业公司 辽宁省 326.7 部分合并纳税 船舶重工 160 中铁十九局集团有限公司 辽宁省 7455.0 集团合并纳税 铁道建筑 161 中国冶金建设集团包头钢铁设计研究总院 内蒙古自治区 524.2 独立纳税 冶金建设 162 中国化学工程南京岩土工程公司 南京市 30.7 独立纳税 化学工程 163 中国水利水电第四工程局 青海省 6857.5 独立纳税 水电建设 164 水电四局工贸总公司 青海省 1872.4 独立纳税 水电建设 165 山东机器(集团)有限公司 山东省 2448.1 独立纳税 兵器工业166 山东铁龙实业有限公司 山东省 343.9 独立纳税 铁道建筑 167 中铁二十三局集团第一工程有限公司山东省 2631.9 独立纳税 铁道建筑 168 中铁十四局集团第四工程有限公司 山东省 132.2 独立纳税铁道建筑 169 中铁十局集团电务工程有限公司 山东省 3.7 独立纳税 铁路工程 170 中铁十局集团建筑工程有限公司 山东省 8.9 独立纳税 铁路工程 17l 中铁十局集团宏程实业有限公司 山东省 309.8独立纳税 铁路工程 172 中建八局一公司 山东省 1254.5 独立纳税 中建公司 173 山东中建实业总公司 山东省 20.4 独立纳税 中建公司 174 济南中建建筑设计院 山东省 9 ．O 独立纳税 中建公司 175 山东中建房地产开发公司 山东省 149.3 独立纳税 中建公司 176 中建八局二公司 山东省3165.9 独立纳税 中建公司 177 山西风雷机械制造有限责任公司 山西省 886.9 独立纳税 兵器工业178 化学工业第二设计院 山西省 1948.1 独立纳税 化学工程 179 中铁十七局集团第五工程有限公司山西省 1314.1 独立纳税 铁道建筑 180 西安昆仑机械厂招待所 陕西省 0.4 独立纳税 兵器装备181 西安昆仑机械厂经济技术服务部 陕西省 0.5 独立纳税 兵器装备
行次 独立纳税企业名称 企业所在地区 在今后损益中消化资产(负债)损失数 纳税方式
所属集团 L 2 3 4 5 182 西安昆仑技工贸公司 陕西省 lO． 8 独立纳税 兵器装备 183兵器工业西北压力容器检测站 陕西省 11.2 独立纳税 兵器装备 184 西安兵工西北技术咨询服务中心 陕西省 18 ．O 独立纳税 兵器装备 185 西安昆仑液压传动机械厂 陕西省 22.2 独立纳税 兵器装备186 西安昆仑液化汽公司 陕西省 59.9 独立纳税 兵器装备 187 西安昆仑工业(集团)有限公司 陕西省1470.6 独立纳税 兵器装备 188 第七 0 五研究所高技术公司 陕西省 168.3 独立纳税 船舶重工 189国营群峰机械厂 陕西省 127.0 独立纳税 航空二集团 190 西安飞机工业顺达座椅股份合作公司 陕西省 61 ．O 独立纳税 航空一集团 191 西安飞机工业鑫宇复材股份合作公司 陕西省 47.9 独立纳税航空一集团 192 中国华陆工程公司 陕西省 247.9 独立纳税 化学工程 193 中铁二十局集团有限公司陕西省 2.5 部分合并纳税 铁道建筑 194 中铁二十一局集团第三工程有限公司 陕西省 1580.7 独立纳税 铁道建筑 195 中铁一局集团有限公司(母公司) 陕西省 3206.0 集团合并纳税 铁路工程 196 中化近代环保化工(西安)有限公司 陕西省 414.0 独立纳税 中化集团 197 上海园林宾馆有限公司 上海市50.1 独立纳税 航空一集团 198 上海中航汽保设备有限公司 上海市 54.2 独立纳税 航空一集团 199上海航天设备制造总厂 上海市 597.1 独立纳税 航天科技 200 上海唐镇中铁混凝土搅拌站 上海市511.6 独立纳税 铁路工程 201 上海三依混凝土有限公司 上海市 75.4 独立纳税 铁路工程 202 上海宝九和耐火材料有限公司 上海市 788.6 独立纳税 冶金建设 203 远东国际租赁有限公司 上海市39.9 独立纳税 中化集团 204 中建三局东方装饰设计工程公司 上海市 1287.2 独立纳税 中建公司205 中建五局二公司 上海市 1106.8 独立纳税 中建公司 206 中建七局(上海)有限公司 上海市1938.2 独立纳税 中建公司 207 中建八局本部 上海市 11069.9 独立纳税 中建公司 208 中建八局装饰公司 上海市 105.5 独立纳税 中建公司 209 成都万友经济技术开发总公司 四川省 1132.9 独立纳税 兵器装备 210 成都光明光电信息材料有限公司 四川省 1693.2 独立纳税 兵器装备 211 四川江华机器厂 四川省 4156.4 独立纳税 兵器装备 212 成都陵川机械厂 四川省 239.7 独立纳税兵器装备 213 四川华川工业有限公司 四川省 367.3 独立纳税 兵器装备 214 四川宁江精密工业有限责任公司 四川省 1249.4 独立纳税 兵器装备 215 成都天兴仪表集团有限公司 四川省 5013.6 独立纳税 兵器装备 216 四川红光汽车机电有限公司 四川省 1460.7 独立纳税 兵器装备 217 国营第三四八厂 四川省 1508.7 独立纳税 兵器装备 218 重庆晋林机械厂 四川省 981.7 独立纳税 兵器装备 219 绵阳四维焊接自动化设备有限责任公司 四川省 O． 1 独立纳税 兵器装备 220 中国兵器装备集团第五八研究所本部 四川省 43.2 独立纳税 兵器装备 22l 四川山川机械厂 四川省 5338.6 独立纳税兵器装备 222 四川航空川江仪器厂 四川省 1234.7 独立纳税 航空二集团 223 四川航空工业川西机器厂 四川省 945.2 独立纳税 航空二集团 224 中国核工业第二四建设公司(母公司) 四川省 1341.9集团合并纳税 核建设集团 225 核工业第二四建设公司五公司 四川省 65.9 集团合并纳税 核建设集团 226中国成达工程公司 四川省 10.6 独立纳税 化学工程 227 中国水利水电第七工程局 四川省 4397.1独立纳税 水电建设
行次 独立纳税企业名称 企业所在地区 在今后损益中消化资产(负债)损失数 纳税方式 所属集团
1 2 3 4 5 228 中铁八局集团电务工程有限公司 四川省 4.0 独立纳税 铁路工程 229 中铁八局集团建筑工程有限公司 四川省 12.3 独立纳税 铁路工程 230 中铁八局集团华飞实业有限公司 四川省10.8 独立纳税 铁路工程 231 中铁八局集团第四工程有限公司 四川省 4.3 独立纳税 铁路工程232 铁道第二勘察设计院 四川省 36.4 集团合并纳税 铁路工程 233 中铁八局集团水泥有限公司 四川省 27.8 独立纳税 铁路工程 234 中国冶金建设建设集团成都勘察研究总院 四川省 98.0 独立纳税冶金建设 235 中国第五冶金建设公司(单户) 四川省 10934.4 独立纳税 冶金建设 236 成都五冶钢瓶公司什邡瓶坯厂 四川省 17 ．O 独立纳税 冶金建设 237 中国建筑西南勘察设计研究院 四川省 426.4 独立纳税 中建公司 238 中国船舶工业物资华北公司 天津市 1573.8 独立纳税 船舶重工 239 天津船舶工业公司 天津市 66.9 部分合并纳税 船舶重工 240 中国天辰化学工程公司 天津市 104.7 独立纳税化学工程 241 中建六局一公司 天津市 8787.6 独立纳税 中建公司 242 中建六局二公司 天津市5963.8 独立纳税 中建公司 243 中国建筑第六工程局总部 天津市 2205.5 独立纳税 中建公司 244中建六局三公司 天津市 2087.9 独立纳税 中建公司 245 中建六局四公司 天津市 4287.9 独立纳税 中建公司 246 中建六局五公司 天津市 1998.0 独立纳税 中建公司 247 中建六局工业设备安装公司 天津市 3273.3 独立纳税 中建公司 248 中建六局土木工程公司 天津市 524.6 独立纳税中建公司 249 中建六局装饰工程公司 天津市 0.1 独立纳税 中建公司 250 天津中建建筑设计院 天津市 31,4 独立纳税 中建公司 25l 中建六局材料设备公司 天津市 136.0 独立纳税 中建公司 252天津中建科学技术研究所 天津市 0.5 独立纳税 中建公司 253 中国船舶工业物资云贵公司 云南省994.6 独立纳税 船舶重工 254 云南航天工业总公司 云南省 121.3 独立纳税 航天科工 255 中国水利水电第十四工程局 云南省 5342.1 独立纳税 水电建设 256 昆明中铁大型养路机械集团有限公司 云南省 125.5 集团合并纳税 铁道建筑 257 浙江黄岩洛嘉塑料有限公司 浙江省 79.7 独立纳税 兵器装备 258 中国水利水电第十二工程局 浙江省 13941.9 独立纳税 水电建设 259 宁波五冶建设有限责任公司浙江省 320.8 独立纳税 冶金建设 260 宁波经济技术开发区二十冶金建设有限公 浙江省 55.2 独立纳税 冶金建设 261 中化宁波(集团)有限公司(本部) 浙江省 44.8 独立纳税 中化集团 262 重庆万友经济发展有限责任公司 重庆市 2244.6 独立纳税 兵器装备 263 西南兵器工业公司 重庆市 3215.8独立纳税 兵器装备 264 中国燕兴重庆公司 重庆市 522.5 独立纳税 兵器装备 265 望江机器制造总厂重庆市 19273.0 独立纳税 兵器装备 266 长安汽车(集团)有限责任公司 重庆市 5128.2 独立纳税兵器装备 267 重庆嘉茂物业管理有限公司 重庆市 2.1 独立纳税 兵器装备 268 嘉陵工业有限公司重庆市 261.9 独立纳税 兵器装备 269 重庆虎溪电机厂 重庆市 350.9 独立纳税 兵器装备 270重庆建设三产实业有限责任公司 重庆市 6.2 独立纳税 兵器装备 271 重庆云龙房地产开发有限责任公司重庆市 9.3 独立纳税 兵器装备 272 重庆建设雅马哈摩托车有限公司 重庆市 1928.2 独立纳税 兵器装备 273 重庆建设车用空调器有限责任公司 重庆市 2118.9 独立纳税 兵器装备
行次 独立纳税企业名称 企业所在地区 在今后损益中消化资产(负债)损失数 纳税方式 所属集团 L 2 3 4 5 274 重庆建设储运有限责任公司 重庆市 103.3 独立纳税 兵器装备 275 中国兵器工业第59 研究所 重庆市 143.7 独立纳税 兵器装备 276 建设工业(集团)公司校办工厂 重庆市 442.6 独立纳税 兵器装备 277 重庆建设铸锻厂 重庆市 497.2 独立纳税 兵器装备 278 建设工业集团有限公司重庆市 37324.8 独立纳税 兵器装各 279 重庆市长电三产有限公司 重庆市 1.4 独立纳税 兵器装备 280 重庆长电物资公司 重庆市 42.4 独立纳税 兵器装备 281 重庆长江电工(集团)有限公司 重庆市3770.6 独立纳税 兵器装备 282 重庆大江工业(集团)有限公司 重庆市 5953.7 独立纳税 兵器装备283 大江信达车辆股份有限公司 重庆市 45lO． 6 独立纳税 兵器装备 284 重庆益民机械厂 重庆市4504.5 独立纳税 兵器装备 285 5013厂(重庆红宇精密工业有限责任公司) 重庆市 8.7 独立纳税 兵器装备 286 重庆青山工业有限责任公司 重庆市 207.7 独立纳税 兵器装备 287 中国第十八冶金建设公司重庆市 4636.8 独立纳税 冶金建设